---
title: "R Notebook"
output: html_notebook
---

Jorge David Top Raxon
1777389280101

LABORATORIO 1

Descripción
El siguiente laboratorio va en la búsqueda de evaluar los conocimientos adquiridos en la parte
introductoria e intermedia de R. A continuación se describen los pasos que deberá seguir para
completarlo.

Se cuentan con registros de las notas de 5 estudiantes:
student_1 = { 50.4, 62.3, 92.1, 77.6, TRUE }
student_2 = { 41.7, 87.9, 75.3, 72.4, FALSE }
student_3 = { 30.3, 67.8, 69.3, 71.2, FALSE }
student_4 = { 65.4, 85.1, 92.3, 96.8, TRUE }
student_5 = { 70.4, 88.2, 95.2, 90.7, TRUE }
Los primeros cuatro registros numéricos corresponden a una nota específica y el quinto registro
determina si el estudiante es mayor de edad (mayor de edad = TRUE).



1. Vectores y matrices
1.1. Cree un vector por cada estudiante que almacene los 5 registros, por ejemplo:
student_1 <- c(50.4, 62.3, … TRUE)


```{r}


student_1 <- c( 50.4, 62.3, 92.1, 77.6, TRUE )
student_2 <- c( 41.7, 87.9, 75.3, 72.4, FALSE )
student_3 <- c( 30.3, 67.8, 69.3, 71.2, FALSE )
student_4 <- c( 65.4, 85.1, 92.3, 96.8, TRUE )
student_5 <- c( 70.4, 88.2, 95.2, 90.7, TRUE )


```
1.2. Cree el vector students_vector, sus elementos serán cada uno de los vectores creados
anteriormente, por ejemplo:
students_vector <- c(student_1, student_2, ...)
```{r}

students_vector <- c(student_1, student_2, student_3, student_4, student_5)

students_vector


```



1.3. Construya una matriz de nombre students_matrix que reciba como parámetro
students_vector.
Tip: Para los parámetros que solicita matrix, considere 5 filas y que byrow sea
verdadero.

```{r}
student_matrix <- matrix(students_vector, byrow=TRUE, nrow = 5)
student_matrix
```




2. Nombrado de una matriz
2.1. Cree los vectores name_students y name_courses_legal_age con los siguientes valores:
name_students = { “Lily Brown”, “Davis Moore”, “Susan Taylor”, “Mike Jones”,
“Tom Hill” }
name_courses_legal_age = { “TIC”, “Accounting”, “Psychology”, “Ethics”,
“Legal_age” }

```{r}
name_students <- c( "Lily Brown", "Davis Moore", "Susan Taylor", "Mike Jones","Tom Hill")
name_students

name_courses_legal_age <- c("TIC", "Accounting", "Psychology", "Ethics", "Legal_age")
name_courses_legal_age
```


2.2. Utilice estos vectores para crear el nombrado de filas y columnas de la matriz
students_vector. En las filas deben aparecer los estudiantes y en columnas los cursos y
si es mayor de edad.


```{r}
rownames (student_matrix) <- name_students
colnames (student_matrix) <-  name_courses_legal_age

student_matrix
```



3. rowSums, cbind
3.1. Cree el vector total_grade_student que contenga la sumatoria de todas las notas por
cada estudiante, utilice la función rowSum para hacerlo, tome en cuenta que solo debe
considerar las primera 4 columnas, porque la última corresponde a la mayoría de
edad.


```{r}

total_grade_student <- rowSums(student_matrix[,1:4])
total_grade_student
```

3.2. Pegue el vector total_grade_student con la matriz students_matrix por medio de la
función cbind y asigne el resultado a una nueva matriz de nombre result_students.
```{r}
result_students<- cbind(student_matrix, total_grade_student)
result_students
```

Seleccionando elementos de una matriz

4.1. De la matriz result_students seleccione la fila 1, 3 y 5 y las columnas 2 y 4. Almacene el
resultado en una variable de nombre selected_elements e imprima el resultado.

```{r}
colselected <- c(1,3,5)
rawselected <- c(2, 4)


selected_elements <- result_students [colselected,rawselected]
selected_elements

```


5. Data frames
5.1. Construya un data frame de nombre students_grades_df utilizando la matriz
result_students como parámetro.

```{r}
students_grades_df <- data.frame(result_students)
students_grades_df

```


5.2. Utilice la función subset en students_grades_df para filtrar por la siguiente condición:
Que la columna Accounting sea mayor a 80 y que Legal_age sea verdadero.


```{r}


subset (students_grades_df, subset = Accounting  > 80 & Legal_age == TRUE)
```



6. Funciones, Condicionales y Bucles


6.1. Construya una función de nombre students_projection que recorra la matriz
result_students.
Tip 1: Puede utilizar el ciclo For para recorrer filas y columnas. Apoyese de las
funciones nrow y ncol para el recorrido.
Tip 2: Al recorrer la matriz result_students debe tomar en cuenta las columnas que
poseen notas (únicamente las primeras 4 columnas).

```{r}
students_proyection <- function (input){
  
  for (row in 1:nrow(input)){
    for(col in 1:ncol(input)){
      if(col<5)
      {
            print (input[row, col])
      }
    }
  }
}
result_students

students_proyection(result_students)


```

6.2. Al recorrer filas y columnas obtendrá el valor de la nota que se encuentra en cada
celda de la matriz, con este valor aplique las siguientes condiciones para imprimir un
mensaje:
6.2.1. Si la nota es menor o igual a 45 imprima "Student at risk"
```{r}
students_proyection <- function (input){
  
  for (row in 1:nrow(input)){
    for(col in 1:ncol(input)){
      if((col<5)&(input[row,col]<=45) )
      {
            print (paste (input[row, col], "Student at risk"))
      }
    }
  }
}
result_students

students_proyection(result_students)
```



6.2.2. Si la nota es mayor a 45 y menor a 61 imprima “Student may be approved”
```{r}
students_proyection <- function (input){
  
  for (row in 1:nrow(input)){
    for(col in 1:ncol(input)){
      if((col<5)&((input[row,col]>45) & input[row, col]<61) )
      {
            print (paste (input[row, col], "Student may be approved"))
      }
    }
  }
}
result_students

students_proyection(result_students)
```

6.2.3. Si la nota es mayor o igual a 61 imprima “Student approved”

```{r}
students_proyection <- function (input){
  
  for (row in 1:nrow(input)){
    for(col in 1:ncol(input)){
      if((col<5)&(input[row,col]>=61 ))
      {
            print (paste (input[row, col], "Student approved"))
      }
    }
  }
}
result_students

students_proyection(result_students)
```

6.3. Pruebe la función haciendo un llamado a la misma

```{r}
students_proyection(result_students)
```


